臺灣宜蘭地方法院民事裁定　　　　　　　 100年度監字第34號
聲　請　人　張素娥
上列聲請人聲請許可監護人行為事件，本院裁定如下：
    主  文
准聲請人張素娥處分受監護宣告之人呂文禎所有如附表所示之不
動產。
聲請程序費用新臺幣壹仟元由聲請人負擔。
    理  由
一、聲請意旨略以：本院前以九十九年度監宣字第一０八號裁定
    宣告呂文禎為受監護宣告之人，並選定聲請人張素娥為受監
    護宣告之人呂文禎之監護人及指定呂岡樺為會同開具財產清
    冊之人確定。嗣因受監護宣告之人之繼承如附表所示之不動
    產而有辦理分割登記之必要，爰請准予聲請人處分受監護宣
    告之人所有如附表所示不動產等語。
二、按監護人對於受監護人之財產，非為受監護人之利益，不得
    使用、代為或同意處分。監護人為下列行為，非經法院許可
    ，不生效力：(一)代理受監護人購置或處分不動產。(二)代理受
    監護人，就供其居住之建築物或其基地出租、供他人使用或
    終止租賃。監護人不得以受監護人之財產為投資。但購買公
    債、國庫券、中央銀行儲蓄券、金融債券、可轉讓定期存單
    、金融機構承兌匯票或保證商業本票，不在此限。民法第一
    千一百零一條定有明文。且前揭法條規定，依民法第一千一
    百十三條規定，乃準用於成年人之監護。
三、聲請人張素娥所為主張，業據提出本院九十九年度監宣字第
    一０八號民事裁定暨確定證明書、繼承系統表、財政部臺灣
    省北區國稅局遺產稅免稅證明書、遺產分割繼承協議書及土
    地登記第二類謄本等件在卷為證，並經本院依職權調閱九十
    九年度監宣字第一０八號民事卷宗核閱無誤。又聲請人聲請
    處分附表所示不動產，係經全體繼承人及其他家族成員同意
    ，希由呂桄頡即受監護宣告之人之兄單獨繼承如附表所示之
    不動產後，負起照顧受監護宣告之人之責，此經聲請人到庭
    陳述綦詳，核與證人即聲請人之小姑呂岡樺到庭結證無誤，
    堪認聲請人主張各情為真。茲審酌受監護宣告之人呂文禎為
    極重度多重障礙者，無法自理生活且無謀生能力，日後由其
    兄呂桄頡照顧且支付各項生活、醫療費用，應屬有利於受監
    護宣告之人。執此，本件聲請准許處分受監護宣告之人所有
    如附表所示之不動產，堪認符合受監護宣告之人呂文禎之利
    益，聲請於法核無不合，為有理由，應予准許。
四、依非訟事件法第二十一條第一項前段，裁定如主文。
中    華    民    國   100    年    8     月    4     日
                  臺灣宜蘭地方法院家事法庭
                      法  官  陳嘉年
以上正本與原本無異。
如不服本裁定，應於裁定送達後10日內向本院提出抗告狀（應附
繕本）。
中    華    民    國   100    年    8     月    4     日
                      書記官  吳慧芳
附表
┌─┬──────────┬─────┬────────┐
│編│地號、建號、門牌號碼│權利範圍及│面          積  │
│號│及其他              │持分比例  │                │
├─┼──────────┼─────┼────────┤
│一│宜蘭縣三星鄉○○段六│全部      │一千六百二十七平│
│  │０六之一地號        │          │方公尺          │
└─┴──────────┴─────┴────────┘